【裁判字號】    95,易,258
【裁判日期】    950428
【裁判案由】    妨害自由
【裁判全文】
臺灣士林地方法院刑事判決               95年度易字第258號
公  訴  人  臺灣士林地方法院檢察署檢察官
被      告  乙○○
                    現羈押於臺灣士林看守所
上列被告因妨害自由案件，經檢察官提起公訴（94年度偵字第
8131號、95年度偵字第608 號、1869號），被告於本院準備程序
中就被訴之事實為有罪之陳述，經本院合議庭裁定改由受命法官
獨任依簡式審判程序審理並判決如下：
    主  文
乙○○未經許可，於夜間在公共場所攜帶刀械，累犯，處有期徒
刑陸月，如易科罰金以參佰元折算壹日；扣案之武士刀壹支沒收
。又損壞他人門柱、門鎖，足以生損害於他人，累犯，處拘役參
拾日，如易科罰金以參佰元折算壹日。又竊盜，累犯，處拘役參
拾日，如易科罰金以參佰元折算壹日。又以脅迫妨害人行使權利
，累犯，處有期徒刑陸月，如易科罰金以參佰元折算壹日；扣案
之無殺傷力空氣手槍壹支沒收。應執行有期徒刑拾壹月，拘役伍
拾日，如易科罰金均以參佰元折算壹日；扣案之武士刀壹支及無
殺傷力空氣手槍壹支沒收。
    事  實
一、乙○○前因毒品案件，經判處有期徒刑5 月確定，於民國93
    年6 月8 日縮刑期滿，執行完畢，猶不知悔改，復於下列時
    間、地點，分別為下列犯行：
  (一)乙○○於94年7 月上旬某日，未經許可購入管制刀械武士刀
    1 支後，即無故持有之，嗣於同年7 月22日晚間9 時55分許
    ，乙○○攜帶該把武士刀前往臺北縣八里鄉○○路○ 段222
    號「週室輪胎店」前之公共場所耍弄時，為民眾報警當場查
    獲，並扣得管制刀械武士刀1 支。
  (二)乙○○為丙○○之姪子，並曾暫住於丙○○所有之臺北縣八
    里鄉○○路○段200巷32號8樓內，嗣因乙○○常擾亂家人，
    丙○○拒絕繼續讓乙○○居住該處後，乙○○竟於94年9月
    23日下午1時30分許，持砂輪機鋸斷丙○○住處之白鐵門門
    柱及破壞門鎖，足生損害於丙○○，經社區保全發現後報警
    查獲。
  (三)乙○○意圖為自己不法之所有，於95年1 月24日下午3 時50
    分前往臺北市大同區○○○路316號7-11便利商店，趁店員
    不注意之際，竊取貨架上之涼麵1盒，得手後置於隨身攜帶
    之斜背包內並即離去，惟經該便利商店店員清查貨物後，發
    現涼麵遭乙○○竊取，店長甲○○即外出尋找乙○○，行至
    媽祖宮前即發現乙○○，甲○○遂上前詢問乙○○是否忘記
    結帳並告知店內有涼麵遭竊，乙○○見竊盜形跡已敗露，便
    向甲○○表示願意付款，惟甲○○加以拒絕並要求乙○○一
    同回店內切結保證不再竊取該店商品，乙○○為防止甲○○
    將其逮捕送警，竟取出隨身攜帶無殺傷力之仿GLOCK 廠26C
    型手槍外型製造之空氣手槍1 支，拉完槍機後指向甲○○頭
    部，而以脅迫手段妨害甲○○行使逮捕準現行犯送警之權利
    ，甲○○見狀因心生畏懼，立刻轉頭逃跑，迨見乙○○已轉
    身往反方向逃逸時，甲○○才轉身追趕，並沿途大喊救命、
    搶劫，乙○○奔逃至臺北市大同區○○○路○ 段84號前發現
    有警察，始將該把無殺傷力之空氣手槍丟棄束手就擒。
二、案經丙○○告訴及臺北縣政府警察局蘆洲分局及臺北市政府
    警察局大同分局報告臺灣士林地方法院檢察署檢察官偵查起
    訴。
    理  由
一、上揭犯罪事實，業據被告乙○○於警詢、檢察官偵查中及本
    院審理時坦承不諱，核與證人林冠蔚、陳春霖、周得迎、丙○○、潘振旺於警詢及證人甲○○於偵查中所證述之情節相
    符，並有扣案之武士刀相片3張及扣案無殺傷力之空氣手槍
    1 支、照片1 張及鐵門遭毀損之相片2 張在卷可稽，而扣案
    之武士刀是屬於槍砲彈藥刀械管制條例所列管刀械，亦有臺
    北縣政府警察局94年9 月2 日北縣警保字第0940118173號函
    可參（附於94年偵字第8131號卷第46頁），事證明確，被告
    犯行堪以認定。
二、核被告就犯罪事實欄內（一）所載之犯行係犯槍砲彈藥刀械
    管制條例第15條第1 款、第2 款未經許可於夜間在公共場所
    攜帶刀械罪，其未經許可持有刀械罪為於夜間在公共場所攜
    帶刀械罪所吸收不另論罪。就犯罪事實欄內（二）所載之犯
    行係犯刑法第354 條毀損罪。就犯罪事實欄內（三）所載之
    犯行係犯刑法第320 條第1 項竊盜罪及第304 條第1 項強制
    罪。按刑法第329 條準強盜罪所謂之當場，固不以實施竊盜
    或強奪者尚未離去現場為限，即已離盜所尚在他人跟蹤追躡
    中者，仍不失為當場，但若竊盜或強奪者，於得手後行至中
    途，始被發覺，則該中途，不得謂為當場，此際如基於別種
    事實而實施強暴脅迫，除可另成立其他罪名外，不生以強盜
    論之問題（最高法院73年度台上字第4639號判決參照）。則
    被告於竊得涼麵1 盒離去後，被害人因發現貨架上涼麵失竊
    ，始外出尋找被告，而於附近媽祖宮前發現被告，依前揭說
    明，被告上開犯行應是成立刑法第320 條第1 項竊盜及第
    304 條第1 項強制罪，而不生刑法第329 條以強盜論之問題
    ，並此敘明。被告所犯4 罪間，犯意個別，犯罪構成要件不
    同，應分論併罰。又被告有如事實欄所示之科刑及執行情形
    ，有臺灣高等法院被告前案紀錄表在卷足憑，其於受有期徒
    刑之執行完畢後，於5 年內再犯本件有期徒刑以上之罪，為
    累犯，應依刑法第47條之規定，加重其刑。爰審酌被告犯罪
    之動機、目的、手段、品性、生活狀況、智識程度、犯罪所
    生之損害及犯後坦承犯行深表悔悟等一切情狀，量處如主文
    所示之刑及易科罰金之折算標準，並定應執刑之刑，以示懲
    儆。扣案武士刀1 支為違禁物，另扣案之無殺傷力之空氣手
    槍1 支為被告所有供犯罪所用之物，應分別依刑法第38條第
    1 項第1 款及第2 款規定沒收之。
據上論斷，應依刑事訴訟法第273 條之1 第1 項、第299 條第1
項前段，槍砲彈藥刀械管制條例第15條第1 款、第2 款，刑法第
11條前段、第320 條第1 項、第354 條、第304 條第1 項、47條
、第38條第1 項第1 款、第2 款、第41條第1 項前段、第2 項、
第51條第5 款、第6 款，罰金罰鍰提高標準條例第1 條前段、第
2條 ，判決如主文。
本案經檢察官王以文到庭執行職務。
中    華    民    國    95    年    4     月    28    日
                  刑事第一庭法  官  賴邦元
以上正本證明與原本無異。
如不服本判決，應於判決送達後10日內，向本院提出上訴狀。
                            書記官  楊雅淇
中    華    民    國    95    年    4     月    28    日
附錄本案論罪科刑法條之依據：
槍砲彈藥刀械管制條例第15條
未經許可攜帶刀械而有下列情形之一者，處 2 年以下有期徒刑：
一  於夜間犯之者。
二  於車站、埠頭、航空站、公共場所或公眾得出入之場所犯之
    者。
三  結夥犯之者。
中華民國刑法第320條
意圖為自己或第 3 人不法之所有，而竊取他人之動產者，為竊盜
罪，處五年以下有期徒刑、拘役或五百元以下罰金。
意圖為自己或第 3 人不法之利益，而竊佔他人之不動產者，依前
項之規定處斷。
前二項之未遂犯罰之。
中華民國刑法第304條
以強暴、脅迫使人行無義務之事或妨害人行使權利者，處三年以
下有期徒刑、拘役或三百元以下罰金。
前項之未遂犯罰之。
中華民國刑法第354條
毀棄、損壞前二條以外之他人之物或致令不堪用，足以生損害於
公眾或他人者，處二年以下有期徒刑、拘役或五百元以下罰金。


司法院資訊處製作；財團法人民間司法改革基金會備份。
